臺灣臺中地方法院刑事判決
111年度交易字第331號
聲  請  人  臺灣臺中地方檢察署檢察官
被      告  龎貴華



                    （另案於法務部○○○○○○○○○○○執行中）
上列被告因公共危險案件，經檢察官聲請以簡易判決處刑（110
年度速偵字第3996號），本院認不宜以簡易判決處刑，改依通常
程序審理，茲被告自白犯罪，經檢察官聲請改依協商程序而為判
決，本院裁定行認罪協商程序，判決如下：
    主      文
龎貴華犯服用酒類致不能安全駕駛動力交通工具罪，累犯，處有
期徒刑陸月，併科罰金新臺幣參萬元，有期徒刑如易科罰金，罰
金如易服勞役，均以新臺幣壹仟元折算壹日。
    犯罪事實及理由
一、本案犯罪事實及證據，除增列證據「被告於本院訊問程序時
    所為之自白（見本院中交簡卷第56頁、第58頁）」外，其餘
    均引用檢察官聲請簡易判決處刑書之記載（如附件）。
二、本案被告已認罪，經檢察官與被告於審判外達成協商合意，
    其合意內容如主文所示。上開協商合意並無刑事訴訟法第45
    5條之4第1項所列情形之一，檢察官聲請改依協商程序而為
    判決，本院爰不經言詞辯論，於協商合意範圍內為協商判決
    。
三、應適用之法條：刑事訴訟法第455條之2第1項、第455條之4 
    第2項、第455條之8、第454條第2項、第300條，刑法第185
    條之3第1項第2款、第47條第1項前段、第41條第1項前段、
    第42條第3項前段，刑法施行法第1條之1第1項。
四、附記事項：聲請簡易判決處刑意旨認被告涉犯刑法第185條
    之3第1項第1款之公共危險罪嫌等語，尚有未洽，惟被告酒
    後駕車經查獲後，於測驗平衡動作時，全身晃動明顯無法挺
    直站立，更與告訴人戴良璋發生車禍，其注意力、操控力等
    均明顯降低，導致其不能安全駕駛，且確實因而肇事，構成
    同項第2款「駕駛動力交通工具而有前款以外之其他情事足
    認服用酒類或其他相類之物，致不能安全駕駛」之罪名，聲
    請簡易判決處刑之基本社會事實同一，同係酒後駕車之公共
    危險罪，並經本院當庭告知罪名（見本院中交簡卷第56頁）
    ，無礙被告攻擊防禦權之行使，爰依法變更起訴法條。
五、協商判決除有刑事訴訟法第455條之4第1項第1款於本訊問程
    序終結前，被告撤銷協商合意或檢察官撤回協商聲請者；第
    2款被告協商之意思非出於自由意志者；第4款被告所犯之罪
    非第455條之2第1項所得以協商判決者；第6款被告有其他較
    重之裁判上一罪之犯罪事實者；第7款法院認應諭知免刑或
    免訴、不受理者情形之一及違反同條第2項「法院應於協商
    合意範圍內為判決；法院為協商判決所科之刑，以宣告緩刑
    、2年以下有期徒刑、拘役或罰金為限」之規定外，不得上
    訴。
六、如有上開可得上訴情形，應於收受判決送達後20日內向本院
    提出上訴書狀（應敘述具體理由並附繕本）。上訴書狀如未
    敘述理由，應於上訴期間屆滿後20日內補提理由書於本院。
本案經檢察官蔡仲雍聲請以簡易判決處刑，檢察官温雅惠到庭執
行職務。
中　　華　　民　　國　　111 　年　　3 　　月　　21　　日
                  刑事第七庭  法  官  王怡蓁
以上正本證明與原本無異。
                              書記官  黃雅青
中　　華　　民　　國　　111 　年　　3 　　月　　21　　日
附錄論罪科刑法條
中華民國刑法第185條之3
駕駛動力交通工具而有下列情形之一者，處3年以下有期徒刑，
得併科30萬元以下罰金：
一、吐氣所含酒精濃度達每公升零點二五毫克或血液中酒精濃度
    達百分之零點零五以上。
二、有前款以外之其他情事足認服用酒類或其他相類之物，致不
    能安全駕駛。
三、服用毒品、麻醉藥品或其他相類之物，致不能安全駕駛。
因而致人於死者，處3年以上10年以下有期徒刑，得併科2百萬元
以下罰金；致重傷者，處1年以上7年以下有期徒刑，得併科1百
萬元以下罰金。
曾犯本條或陸海空軍刑法第54條之罪，經有罪判決確定或經緩起
訴處分確定，於十年內再犯第1項之罪因而致人於死者，處無期
徒刑或5年以上有期徒刑，得併科3百萬元以下罰金；致重傷者，
處3年以上10年以下有期徒刑，得併科2百萬元以下罰金。

【附件】
臺灣臺中地方檢察署檢察官聲請簡易判決處刑書
                                   110年度速偵字第3996號
　　被　　　告　龎貴華 　男　55歲（民國00年0月00日生）
　　　　　　　　　　　　住○○市○○區○○○巷00○0號
　　　　　　　　　　　　居臺中市○區○○路0段000巷0號5樓
　　　　　　　　　　　　　之1
　　　　　　　　　　　　國民身分證統一編號：Z000000000號
上列被告因公共危險案件，業經偵查終結，認宜聲請以簡易判決
處刑，茲將犯罪事實及證據並所犯法條分敘如下：
　　　　犯罪事實
一、龎貴華前於民國105年間，因公共危險案件，經法院判處有
    期徒刑2月確定，又於107年間，因公共危險案件，經法院判
    處有期徒刑3月確定，再於109年間，因公共危險案件，經法
    院判處有期徒刑4月確定，於110年3月23日執行完畢，復於1
    10年間，因公共危險案件，經本署檢察官提起公訴，尚未判
    決。詎仍不知悔改，自110年10月13日7時許起至同日7時30
    分許止，在臺中市太平區中山路之人力仲介公司內，飲用啤
    酒後，仍於同日18時9分前某時許，騎乘車牌號碼000-000號
    普通重型機車上路。嗣於同日18時9分許，行經至臺中市龍
    井區向上路6段與中興路交岔路口時，因不勝酒力，不慎撞
    及戴良璋所駕駛之車牌號碼000-0000號自用小客車。經警據
    報前往處理，對龎貴華施以吐氣酒精濃度檢測，於同日18時
    43分許測得其吐氣所含酒精濃度為每公升0.22毫克，回推計
    算其於同日18時9分許，駕車上路之時，呼氣酒精濃度為每
    公升0.255毫克（0.22+0.0628×0.56≒0.255），而查獲上情
    。
二、案經臺中市政府警察局烏日分局報告偵辦。
　　　　證據並所犯法條
一、上揭犯罪事實，業據被告龎貴華於警詢及本署偵查中坦承不
    諱，核與證人戴良璋於警詢證述之情節大致相符；並有當事
    人酒精測定紀錄表、員警職務報告、刑法第185條之3案件測
    試觀察紀錄表、刑案現場繪圖、車輛詳細資料報表、道路交
    通事故現場圖、道路交通事故調查報告表(一)(二)各1份、
    臺中市政府警察局舉發違反道路交通管理事件通知單影本2
    份及現場照片11張等在卷可稽，足認被告之自白與事實相符
    ，其犯嫌堪以認定。
二、核被告所為，係犯刑法第185條之3第1項第1款之公共危險罪
    嫌，請依法論處。又被告曾受事實欄所載之有期徒刑執行完畢
    ，有刑案資料查註紀錄表可參。其於5年內故意再犯本件 有期徒
    刑以上之罪，為累犯，請依刑法第47條第1項規定， 酌情加
    重其刑。
三、依刑事訴訟法第451條第1項聲請逕以簡易判決處刑。
　　此　致
臺灣臺中地方法院
中　　華　　民　　國　 110　　年　　10　　月　　25　　日
　　　　　　　　　　　　　　　檢　察　官　蔡仲雍
本件正本證明與原本無異　　　　　　　　　　　　　　　　　
中　　華　　民　　國　 110　　年　　10　　月　　26　　日
                          　　書  記  官　許芳萍